臺灣新北地方法院刑事裁定
110年度聲字第4018號
聲  請  人  臺灣新北地方檢察署檢察官
受  刑  人  蔡岳宏


                    （現於法務部矯正署臺北監獄臺北分監執行中）
上列聲請人因受刑人數罪併罰有二裁判以上，聲請定其應執行之
刑（110年度執聲字第2638號），本院裁定如下：
    主  文
蔡岳宏犯如附表㈠所載之罪，所處如附表㈠所載之刑，應執行有期
徒刑11月，如易科罰金，以新臺幣1千元折算1日。
其餘聲請駁回。
    理  由
一、聲請意旨略以：受刑人蔡岳宏因犯不能安全駕駛致交通危險
    罪等案件，先後經判決確定如附表㈠、㈡，應依刑法第53條及
    第51條第5、7款（聲請書誤載為「第6款」，應予更正）規
    定，定其應執行之刑，爰依刑事訴訟法第477條第1項聲請裁
    定等語。
二、准許部分：
　㈠按裁判確定前犯數罪者，併合處罰之；數罪併罰，有二裁判
    以上者，依刑法第51條之規定，定其應執行之刑，刑法第50
    條第1項前段、第53條分別定有明文。復按數罪併罰，宣告
    多數有期徒刑者，於各刑中之最長期以上，各刑合併之刑期
    以下，定其刑期。但不得逾30年，同法第51條第5款亦定有
    明文。
　㈡受刑人因違反不能安全駕駛致交通危險罪案件，經本院先後
    判處如附表㈠所示之刑，並均經確定在案，有臺灣高等法院
    被告前案紀錄表及各該判決書在卷可稽。茲檢察官就附表㈠
    聲請定其應執行之刑，本院審核認聲請為正當，應予准許。
    爰考量受刑人所犯數罪之犯罪情節【附表㈠編號1、2均為酒
    後騎乘普通重型機車，其服用酒類後吐氣所含酒精濃度分別
    為每公升0.53毫克及0.48毫克】、所侵害之法益種類（均為
    不能安全駕駛交通危險罪侵害公共安全法益）、時間間隔（
    犯罪時間相隔僅約2月）、罪質【附表㈠編號1、2罪質相同】
    等因素，合併定其應執行之刑如主文所示，並諭知易科罰金
    之折算標準。
三、駁回部分：
　㈠得依刑法第51條之規定定其應執行之刑者，須以裁判確定前
    所犯為前提。倘若先後犯甲、乙、丙三罪，而甲罪係在乙罪
    裁判確定前所犯，甲、乙兩罪均經判決確定，並已裁定定其
    應執行之刑，則丙罪雖在乙罪裁判確定前所犯，但因其在甲
    罪裁判確定之後，且乙罪既已與甲罪合併定其應執行刑，則
    丙罪即不得再與乙罪重複定其應執行之刑，祇能單獨執行（
    最高法院72年台非字第47號判決意旨參照）；又數罪併罰定
    其應執行之刑，係以受刑人所犯罪數為基礎，如一罪受有二
    主刑宣告（例如：徒刑併科罰金之情形），當不能將該罪判
    決主文予以割裂而就同一罪之徒刑與罰金刑分別與不同罪名
    所處之刑定其執行刑（司法院(70)廳刑一字第1104號研究意
    見、最高法院109年度台抗字第1827號、臺灣高等法院109年
    度聲字第23、626號、108年度聲字第3620號、104年度抗字
    第24、1075號裁定參照）。
　㈡受刑人因犯如附表㈡編號1所示之罪，經本院以110年度交簡字
    第606號判處有期徒刑6月，併科罰金新臺幣1萬元確定；其
    所犯如附表㈡編號2所示之罪，經本院以110年度審交易字第9
    57號判處有期徒刑6月，併科罰金新臺幣5萬元確定【附表㈡
    編號2判決與附表㈠編號2判決相同】。聲請人雖聲請就附表㈡
    所示之罪所處罰金刑部分合併定應執行刑，然因附表㈡編號2
    所示之罪所處有期徒刑部分，已經與附表㈠編號1所示之罪合
    併定刑，自不得將附表㈡編號2所示之罪所處有期徒刑與罰金
    刑割裂，另外就罰金刑部分與附表㈡編號1所示之罪合併定刑
    ，是本件聲請人就附表㈡所示之併科罰金刑，聲請定其應執
    行刑，此部分之聲請於法未合，應予駁回。
據上論斷，依刑事訴訟法第220條、第477條第1項，刑法第50條
第1項前段、第53條、第51條第5款、第41條第1項前段、第8項，
裁定如主文。
中　　華　　民　　國　　111 　年　　1 　　月　　19　　日
                   刑事第十六庭   法  官   黃志中
上列正本證明與原本無異。
如不服本裁定，應於裁定送達後五日內敘明抗告理由，向本院提
出抗告狀。
                                  書記官   田世杰
中　　華　　民　　國　　111 　年　　1 　　月　　19　　日
附表㈠    編號  1 2 罪名  不能安全駕駛致交通危險罪 不能安全駕駛致交通危險罪 宣告刑  有期徒刑6月 有期徒刑6月 犯罪日期  110/01/15(聲請書誤載為「110/01/25」，應予更正) 110/03/11 偵查(訴)機關年度案號  新北地檢110年度速偵字第79號 新北地檢110年度偵字第16555號 最後事實審 法院 新北地院 新北地院  案號 110年度交簡字第107號 110年度審交易字第957號  判決日 期 110/02/04 110/10/26  確定 判決 法院 新北地院 新北地院  案號 110年度交簡字第107號 110年度審交易字第957號  判決確定日 期 110/03/27 110/12/01 是否為得易科罰金之案件  是 是 備註  新北地檢110年度執字第3993號 新北地檢110年度執字第10434號 

附表㈡    編號  1 2 罪名  不能安全駕駛致交通危險罪 不能安全駕駛致交通危＿險罪 宣告刑  併科新臺幣10000元 併科新臺幣50000元 犯罪日期  110/04/22 110/03/11 偵查(訴)機關年度案號  新北地檢110年度速偵字第609號 新北地檢110年度偵字第16555號  最後事實審 法院 新北地院 新北地院  案號 110年度交簡字第606號 110年度審交易字第957號  判決日 期 110/05/14 110/10/26  確定 判決 法院 新北地院 新北地院  案號 110年度交簡字第606號 110年度審交易字第957號  判決確定日 期 110/07/03 110/12/01 備註  新北地檢110年度執字第7031號 新北地檢110年度執字第10434號